臺灣嘉義地方法院民事裁定
110年度聲字第138號 
聲  請  人  馮春明  

            洪美蓮  
            馮春梅  
共      同
訴訟代理人  林德昇律師
相  對  人  台灣樂天信用卡股份有限公司

法定代理人  石井英治
相  對  人  馮春嚴  
上列當事人間聲請停止執行事件，本院裁定如下：          
    主  文
聲請人為相對人台灣樂天信用卡股份有限公司提供新臺幣25,308
元為擔保後，本院110年度司執字第11895號債務執行事件關於如
附表所示不動產的強制執行程序，在本院110年度訴字第260號第
三人異議之訴等事件判決確定、和解、調解成立或撤回起訴前應
該暫時停止。
    理  由
一、聲請意旨略以：相對人台灣樂天信用卡股份有限公司(下稱
    台灣樂天公司）以本院民國109年11月23日嘉院傑109司執實
    字第44206號債權憑證為執行名義，以如附表所示不動產（
    下稱本件不動產）為相對人馮春嚴所有，聲請對相對人馮春
    嚴為強制執行，經本院以110年度司執字第11895號債務執行
    事件（下稱本件執行事件）受理。但是，本件不動產是聲請
    人和相對人馮春嚴的被繼承人馮子萬（在107年5月1日死亡
    ）所有，相對人馮春嚴在107年3月9日盜用馮子萬的印章，
    把本件不動產所有權移轉登記為自己所有，前述所有權移轉
    自屬無效。本件不動產仍為聲請人和相對人馮春嚴公同共有
    ，聲請人是本件不動產的真正所有權人而有足以排除本件執
    行事件對於本件不動產強制執行的權利，並且可以請求相對
    人馮春嚴塗銷前述所有權移轉登記回復為馮子萬所有。就此
    ，聲請人已經對於相對人提起第三人異議之訴等訴訟，請求
    撤銷本件執行事件對於本件不動產的強制執行以及相對人馮
    春嚴塗銷前述所有權移轉登記。為此，依據強制執行法第18
    條第2項規定，聲請停止本件執行事件關於本件不動產的強
    制執行程序等語。
二、按「有回復原狀之聲請，或提起再審或異議之訴，或對於和
    解為繼續審判之請求，或提起宣告調解無效之訴、撤銷調解
    之訴，或對於許可強制執行之裁定提起抗告時，法院因必要
    情形或依聲請定相當並確實之擔保，得為停止強制執行之裁
    定」，強制執行法第18條第2項有明文規定。又法院依照強
    制執行法第18條第2項定擔保金額而准許停止強制執行的裁
    定時，該項擔保是預備供債權人因為停止執行所受損害的賠
    償，擔保的數額應該依據標的物停止執行後，債權人不能即
    時受償或利用該標的物所受的損害額，或債權人因為另外供
    擔保強制執行所受的損害額來決定，並不是以標的物的價值
    或債權額為依據（最高法院91年度台抗字第429號、87年度
    台抗字第580號、87年度台抗字第529號、86年度台抗字第44
    2號裁定意旨都採相同見解）。經查：
  ㈠聲請人主張：相對人台灣樂天公司執前述債權憑證為執行名
    義，以本件不動產為相對人馮春嚴所有，聲請對相對人馮春
    嚴為強制執行，經本院民事執行處以110年度司執字第11895
    號債務執行事件受理，以及聲請人已經提起第三人異議之訴
    等訴訟，由本院受理中等事實，已經本院調取本件執行事件
    卷宗以及本院110年度訴字第260號第三人異議之訴等事件卷
    宗核閱無誤，應該可以相信是真實的。是則聲請人依據強制
    執行法第18條第2項的規定，聲請供擔保停止執行，有法律
    上依據，應該准許。
  ㈡經查，相對人台灣樂天公司聲請強制執行的債權本金是新臺
    幣（下同）151,846元，有強制執行聲請狀可以證明。因此
    相對人台灣樂天公司不能即時受償的損害額，應該是前述債
    權金額因為停止執行所受的損失，也就是相對人台灣樂天公
    司在遲延收取期間內，依照前開債權數額所計算法定利率的
    損失。又本件訴訟不得上訴三審，從起訴時起到二審終結確
    定的期間可推定為3年4個月（參照各級法院辦案期限實施要
    點規定：民事審判案件期限第一審為1年4個月、第二審為2
    年）。依據前述計算，相對人台灣樂天公司因停止強制執行
    而不能即時受償的可能損失金額是25,308元【（151,846元×
    5%÷12月）×40月≒25,307.66元，元以下四捨五入】。是則，
    本院認為聲請人應該提供的擔保金額以25,308元為適當，並
    裁定如主文所示。
三、依據強制執行法第18條第2項，裁定如主文。
中　　華　　民　　國　　110 　年　　5 　　月　　21　　日
                  民事第三庭法　官　林望民 
以上正本係照原本作成。
如對本裁定抗告應於送達後10日內向本院提出抗告狀。   
中　　華　　民　　國　　110 　年　　5 　　月　　21　　日
                            書記官　王立梅
附表（不動產附表）　　　　　　　　　　　　
種類 坐落位置 面積 權利範圍 備註 土地 嘉義縣○○鄉○○段000地號 138.32㎡ 全部  建物 嘉義縣○○鄉○○段000○號 一、二層合計105.84㎡；附屬建物電梯樓梯間6.83㎡ 全部